臺灣桃園地方法院民事簡易判決
111年度桃保險簡字第59號
原      告  泰安產物保險股份有限公司

法定代理人  李松季  
訴訟代理人  林建良  
被      告  簡宥榮  
訴訟代理人  張瑜顯  
被      告  劉柏緯  


上列當事人間請求損害賠償事件，本院於民國111 年6 月16日言
詞辯論終結，判決如下：
    主    文
被告簡宥榮應給付原告新臺幣貳拾柒萬玖仟肆佰陸拾貳元，及自
民國一百一十一年三月三日起至清償日止，按週年利率百分之五
計算之利息。
原告其餘之訴駁回。
訴訟費用（除減縮部分外）由被告簡宥榮負擔。
本判決原告勝訴部分得假執行。 
    事實及理由
壹、程序方面：
一、按「訴狀送達後，原告不得將原訴變更或追加他訴。但有下
    列各款情形之一者，不在此限：……⒊擴張或減縮應受判決
    事項之聲明者。」，民事訴訟法第255 條第1 項第3 款定有
    明文。本件原告原起訴請求：「被告應給付原告新臺幣（下
    同）646,740 元，及自起訴狀繕本送達翌日起至清償日止，
    按週年利率5%計算之利息。」，嗣於民國111 年6 月16日，
    變更聲明為：「被告應給付原告279,462元，及自起訴狀繕
    本送達翌日起至清償日止，按週年利率5%計算之利息。」（
    見本院卷第77頁），核原告所為係減縮應受判決事項之聲明
    ，依上揭規定，應予准許。
二、本件被告簡宥榮經合法通知，未於言詞辯論期日到場，核無
    民事訴訟法第386條所列各款情形，爰依原告之聲請，由其
    一造辯論而為判決。
貳、實體方面:
一、原告主張：被告簡宥榮、劉柏緯，於110 年11月14日16時41
    分許，分別駕駛車牌號碼000-0000號（下稱A 車）、BFB-00
    16 號自用小客車（下稱D 車），行經國道2號西向7.2公里
    輔助車道時，因駕車不慎，而撞擊致撞擊由原告承保車體損
    失險、訴外人蕭義欣駕駛之車號000-0000號自小客車（下稱
    系爭車輛），致系爭車輛受損，原告依約賠付車體修復費用
    646,740 元（工資60,340元、零件586,400 元），扣除系爭
    車輛合理零件折舊額後之金額為279,462 元。爰依保險代位
    及侵權行為之法律關係提起本訴。並聲明：被告應連帶給付
    原告279,462元，及自起訴狀繕本送達翌日起至清償日止，
    按週年利率5%計算之利息。
二、被告方面：
  ㈠被告簡宥榮未於言詞辯論期日到場，亦未提出書狀作何聲明
    或陳述。
　㈡被告劉柏緯則以：伊與原告承保車所發生的車禍事故無關，
    伊並沒有追撞系爭車輛，不應賠償等語，資為抗辯。並聲明
    ：駁回原告之訴。
三、得心證之理由：
  ㈠本件原告主張系爭車輛於上開時地發生事故，致系爭車輛受
    損等情，業據其提出系爭車輛行車執照、車損照片、國道公
    路警察局第一公路警察大隊道路交通事故初步分析研判表、
    現場圖汽車險理賠計算書、賠償給付同意書等為證，並據本
    院依職權向內政部警政署國道公路警察局第一公路警察大隊
    調閱本件道路交通事故現場圖、調查報告表㈠㈡、調查筆錄
　　及現場照片等資料，經核與原告所述相符。而被告簡宥榮於
    相當時期受合法通知，既於言詞辯論期日不到場，亦未提出
    答辯書狀為爭執，依民事訴訟法第436條第2 項、第280 條
    第3 項準用同條第1 項之規定，應視同自認，自堪信原告之
    主張為真實可採。
　㈡按汽車行駛時，駕駛人應注意車前狀況及兩車並行之間隔，
    並隨時採取必要之安全措施，不得在道路上蛇行，或以其他
    危險方式駕車，道路交通安全規則第94條第3 項定有明文。
    次按因故意或過失，不法侵害他人之權利者，負損害賠償責
    任；汽車、機車或其他非依軌道行駛之動力車輛，在使用中
    加損害於他人者，駕駛人應賠償因此所生之損害，民法第18
    4 條第1 項前段及第191 條之2 前段分別定有明文。另按「
    被保險人因保險人應負保險責任之損失發生，而對於第三人
    有損失賠償請求權者，保險人得於給付賠償金額後，代位行
    使被保險人對於第三人之請求權。但其請求之金額，以不逾
    賠償金額為限。」，保險法第53條第1 項亦有規定。
　㈢經查，本件事故發生時為晴天，日間自然光線、柏油路面、
    乾燥無缺陷、無障礙物等情，有現場照片附卷可稽，足見依
    事故發生時現場狀況及客觀條件，被告並無不能注意之情事
    。又據被告簡宥榮於警詢時自承：「我駕駛ANM-2682號車由
    基隆向國道一號往南欲前往青埔的公司，行經肇事地點時我
    當時行駛在輔助車道，我車輛一直正常行駛，忽然我見前方
    車輛離我很近，我緊急踩煞車就已經來不及了，我車前車頭
    碰撞前方BFB-3738號車，再將其往前推撞BFP-0079(即系爭
    車輛)後車尾」等語（見本院卷第44頁），堪認被告簡宥榮
    就本件事故之發生確有未注意車前狀況之過失。再經本院當
    庭勘驗D車之行車紀錄器錄影畫面結果，顯示D車並未追撞A
    車，兩車停剎時尚有一段距離，有勘驗筆錄可參（見本院卷
    第77頁反面），可知被告劉柏緯駕駛之D車，既未撞擊前方
    之A車，則其就本件事故自無過失。又被告簡宥榮之過失行
    為與系爭車輛受損之結果間，復具有相當因果關係，則原告
    其本於侵權行為損害賠償請求權，請求被告賠償系爭車輛之
    損害，自屬有據。
　㈣復按物被毀損時，被害人除得依民法第196 條請求賠償外，
    並不排除民法第213 條至第215 條之適用。依民法第196 條
    請求賠償物被毀損所減少之價額，得以修復費用為估定之標
    準，但以必要者為限（例如：修理材料以新品換舊品，應予
    折舊）。查系爭車輛修復費用為646,740 元（工資60,340元
    、零件586,400 元），有汎德永業汽車股份有限公司出具之
    估價單及統一發票在卷可稽（見本院卷第11至17頁)。而依
    行政院財政部發布之「固定資產耐用年數表」規定，汽車如
    非屬運輸業用客車、貨車，其耐用年數為5 年，並依同部訂
    定之「固定資產折舊率表」規定，耐用年數5 年依定率遞減
    法之折舊率為千分之369 ，其最後1 年之折舊額，加歷年折
    舊累計額，其總和不得超過該資產成本原額10分之9 。查系
    爭車輛係於108 年10月出廠，有系爭車輛行車執照在卷為憑
    （見本院卷第5 頁)，至本件事故發生之110 年11月14日，
    系爭車輛之實際使用年數為2年2個月，故原告就零件部分得
    請求之金額應以219,122元為限（計算式如附表），加計工
    資60,340元，共計279,462元，即為原告得請求之修復費用
    。
四、綜上所述，原告依保險代位及侵權行為之法律關係，請求被
    告簡宥榮給付279,462元，及自起訴狀繕本送達（見本院卷
    第33頁）之翌日即111 年3 月3 日起至清償日止，按週年利
    率5%計算之利息，為有理由，應予准許。逾此範圍之請求，
    為無理由，應予駁回。
五、本件係就民事訴訟法第427 條第1 項適用簡易程序所為被告
    敗訴之判決，爰依同法第389 條第1 項第3 款之規定，依職
    權宣告假執行。
六、訴訟費用負擔之依據：民事訴訟法第79條。
　　
中    華    民    國   111    年    6     月    30    日
                  桃園簡易庭  法  官  汪智陽
以上正本係照原本作成。
如不服本判決，應於送達後20日內，向本院提出上訴狀並表明上
訴理由，如於本判決宣示後送達前提起上訴者，應於判決送達後
20日內補提上訴理由書（須附繕本）。
如委任律師提起上訴者，應一併繳納上訴審裁判費。
中    華    民    國   111    年    6     月    30    日
                              書記官  陳家蓁　
附表：     年 數  折        舊        額   折  舊  後  餘額   計  算  方  式 金額   計算方式  金額 01 586,400x0.369 216,382 586,400-216,382 370,018 02 370,018x0.369 136,537 370,018-136,537 233,481 03 233,481x0.369x2/12 14,359 233,481-14,359 219,122 說明： 一、單位為新臺幣，元以下四捨五入。 二、採定率遞減法計算折舊。